臺灣高雄地方法院刑事判決　　　　　　　　　　　　　九十三年度易字第六二七號
　　公　訴　人　臺灣臺中地方法院檢察署檢察官
　　被　　　告　丙○○
右被告因詐欺案件，經臺灣臺中地方法院檢察署檢察官提起公訴（九十二年度偵字第
九六一八號），嗣經臺灣臺中地方法院判決管轄錯誤，移
    主  文
丙○○幫助意圖為自己不法之所有，以詐術使人將本人之物交付，處拘役伍拾日，如
易科罰金，以佰元折算壹日。緩刑貳年。
    事  實
一、丙○○於民國九十年之不詳時間，見某報紙上刊登收購金融帳戶之廣告，已可預
    見金融帳戶提供他人使用將幫助他人實施詐欺犯罪，仍基於縱有人以其金融帳戶
    實施詐欺犯罪亦不違背其本意之幫助故意，按報載之電話撥打與真實姓名年籍不
    詳之成年男子聯絡，並約定在不詳時間，於高雄市楠梓火車站附近之某便利商店
    前，由丙○○將其所有於八十四年五月十二日在高雄縣林園鄉三庄郵局開立之帳
    號為00000000000000號帳戶，以新台幣（下同）三千四百元之代
    價販賣予該姓名年籍不詳之成年男子，並將上開三庄郵局帳戶之存摺、提款卡交
    付予該姓名年籍不詳之男子，而該男子則交付三千四百元予丙○○。嗣該年籍姓
    名不詳之成年男子於取得丙○○上開郵局號帳戶存摺、提款卡後，遂與自稱為「
    郭新」、「王華」等詐欺集團成員，共同基於意圖為自己不法所有之犯意聯絡，
    由「郭新」於九十一年七月二十二日撥打電話予甲○○，向甲○○佯稱其於同年
    月二十一日經「時代投資顧問公司」舉辦周年慶時，在不知情之乙○○律師見證
    下，抽中大獎一百三十萬元，然為資助九二一埔里災區慶光慈幼安養中心希望重
    建工程，要求甲○○必需先捐款七萬元，甲○○陷於錯誤，信以為真，於九十一
    年七月二十二日，自上海商業儲蓄銀行匯款七萬元入丙○○上開三庄郵局帳戶內
    ，致甲○○受有七萬元之損害。甲○○翌日以電話聯絡「郭新」，「郭新」則告
    以將有「王華」之香港女子與之聯絡，旋「王華」即撥打電話詢問甲○○之會員
    證號碼，並表示入會後領有會員證始可領獎，再要求甲○○繳交十萬元之入會費
    ，甲○○因不願繼續匯款，始知受騙。
二、案經甲○○、乙○○訴由臺灣臺中地方法院檢察署檢察官偵查起訴，經臺灣臺中
    地方法院判決管轄錯誤，移送於本院審理。
    理  由
一、右揭被告丙○○於九十年之不詳時間，見某報紙上刊登收購金融帳戶之廣告後，
    將其設立之前開高雄縣林園鄉三庄郵局帳戶之摺存、提款卡，在高雄市楠梓車站
    附近之某便利商店前，以三千四百元之代價出售予姓名年籍不詳之成年男子等情
    ，業據被告丙○○於本院審理時坦承不諱，並有鳳山郵局九十二年一月二十九日
    之0000000000○二號函及所附之更換事項記要表、以局號帳號查詢客
    戶基本資料表各一紙附卷可稽，應堪認定；另告訴人甲○○於前開時、地，因「
    郭新」向其佯稱中獎一百三十萬元，惟表示告訴人必需先捐款七萬元幫助九二一
    埔里災區慶光慈幼安養中心希望重建工程，告訴人陷於錯誤，信以為真，於九十
    一年七月二十二日，匯款七萬元入被告上開三庄郵局帳戶內之事實，亦據告訴人
    於警詢及偵查中指訴明確，復有上海商業諸儲蓄銀行匯出匯款申請書一紙在卷可
    憑，足見被告確有販賣其上開三庄郵局帳戶，以供姓名年籍不詳之男子等詐騙集
    團作為詐欺取財之工具，是被告上開自白核與事實相符，應堪採信。綜上所述，
    本案事證明確，被告犯行，應堪認定。
二、按金融帳戶為個人理財之工具，申請開設金融帳戶並無任何特殊之限制，一般民
    眾皆能自由申請開戶，並得同時在不同金融機構申請多數存款帳戶使用，乃眾所
    週知之事實。依一般人之社會生活經驗，倘係合法收入，本可自行向金融行庫開
    戶使用，而無向他人購買帳戶之必要。苟見陌生人不以自己名義申請開戶，而向
    不特定人蒐集、收購他人之金融機構帳戶使用，衡情應能懷疑收購帳戶之人目的
    在於作為犯罪之行為。查被告既不知悉向其收購帳戶者之真實姓名、年籍、住居
    所等資料，業經被告供認在卷，竟輕易同意出售金融機構帳戶予該姓名年籍不詳
    之人使用，並收受報酬，顯見其早已預見所出售之帳戶將供他人作為財產犯罪之
    用，而不違反其本意，自有幫助詐欺之不確定故意。又上開不詳姓名年籍之人等
    詐欺集團向告訴人甲○○佯稱中獎一百三十萬元，並要求需先捐款七萬元，所為
    係犯刑法第三百三十九條第一項之詐欺取財罪。被告提供其本人之存摺予他人犯
    罪，將詐騙款項匯入該帳戶內，核被告從事詐欺犯罪構成要件以外之行為，係犯
    刑法第三十條第一項、第三百三十九條第一項詐欺罪之幫助犯，依刑法第三十條
    第二項規定，按正犯之刑減輕之。爰審酌被告提供存摺帳戶幫助他人犯罪，致使
    真正犯罪者難以被查獲，助長社會犯罪風氣，惟念其犯後坦認犯行，犯罪所得之
    利益為三千四百元等一切情狀，量處如主文所示之刑，並諭知易科罰金之折算標
    準，以資懲儆。末查，被告前未曾受有期徒刑以上刑之宣告，有臺灣高等法院被
    告全國前案紀錄表在卷足憑，其於本院審理時業已坦承犯行，深知悔悟，又其係
    因經濟拮据，需錢孔急，致思慮未週，始出此下策，歷此偵、審程序及刑之宣告
    後，應知警惕而無再犯之虞，本院因認對其所宣告之刑，以暫不執行為當，併予
    宣告緩刑二年，以啟自新。
據上論斷，依刑事訴訟法第二百九十九條第一項前段，刑法第三百三十九條第一項、
第三十條、第四十一條第一項、第七十四條第一款，罰金罰鍰提高標準條例第一條前
段、第二條，判決如主文。
本案經檢察官丁○○到庭執行職務。
中      華      民      國    九十三    年      十      月    二十九    日
                                    臺灣高雄地方法院刑事第二庭
                                        審判長法  官  莊崑山
                                              法  官  李育信
                                              法  官  曾鴻文
右正本證明與原本無異。
如不服本判決，應於判決送達後十日內，向本院提出上訴狀。
                                              書記官    王高山
中    華    民    國      九十三      年      十      月      二十九    日
附錄法條：
刑法第三百三十九條第一項、第三十條。
